【裁判字號】    98,審易,1227
【裁判日期】    980630
【裁判案由】    毒品危害防制條例
【裁判全文】
臺灣高雄地方法院刑事判決            98年度審易字第1227號
公  訴  人  臺灣高雄地方法院檢察署檢察官
被      告  甲○○
上列被告因違反毒品危害防制條例案件，經檢察官提起公訴（98
年度毒偵字第1939號），嗣被告就被訴事實為有罪陳述，經本院
告知簡式審判程序意旨且聽取公訴人及被告之意見，本院裁定依
簡式審判程序審理並判決如下：
    主  文
甲○○施用第二級毒品，累犯，處有期徒刑陸月，如易科罰金，
以新台幣壹仟元折算壹日。扣案第二級毒品甲基安非他命壹包（
驗前淨重壹點伍柒貳公克、驗後淨重壹點伍陸柒公克）沒收銷燬
之。
    事  實
一、甲○○前因持有毒品、偽造文書等案件，分別經台灣屏東地
    方法院87年度訴緝字第46號判決判處有期徒刑6 月及87年度
    易字第667 號判決判處有期徒刑4 月，與本院87年度訴字第
    779 號判決判處有期徒刑6 月確定（上述各罪復經分別裁定
    減刑為有期徒刑3 月、2 月及3 月）；另涉犯贓物、販賣毒
    品等案件，由台灣高等法院高雄分院以86年度上訴字第1293
    號判決判處有期徒刑6 年（此部分嗣經裁定減刑且定應執行
    有期徒刑5 年8 月），並接續上述有期徒刑而為執行，初於
    民國91年9 月6 日縮短刑期假釋出監，惟經撤銷假釋，另因
    施用毒品案件，經本院94年度毒聲字第1419號裁定送觀察、
    勒戒後，認有繼續施用毒品傾向，遂以94年度毒聲字第2795
    號裁定令入戒治處所施以強制戒治，於95年10月16日執行完
    畢釋放，再接續執行前揭殘刑，徒刑部分則於97年10月18日
    縮刑期滿執行完畢。其後於97年11月間再因施用毒品案件，
    經本院98年度審簡字第1339號判決判處有期徒刑5 月確定（
    此部分尚未執行）。詎其猶不知悛悔，竟基於施用第二級毒
    品甲基安非他命之犯意，於97年3 月18日某時許，在其位於
    高雄市○○區○○路27號11樓之2 住處，以將甲基安非他命
    置於鋁箔紙燃燒加熱之方式，非法施用第二級毒品甲基安非
    他命1 次。嗣於同年月19日1 時5 分許，在高雄市○○區○
    ○路885 巷27號前遭警盤檢查獲，並徵得其同意後採尿送驗
    ，進而查悉上情，另扣得其所有第二級毒品甲基安非他命1
    包（驗前淨重1.57 2公克、驗後淨重1.567 公克）。
二、案經高雄市政府警察局楠梓分局報請台灣高雄地方法院檢察
    署檢察官偵查起訴。
    理  由
一、本件被告甲○○係違反毒品危害防制條例第10條第2 項施用
    第二級毒品罪，其法定刑為死刑、無期徒刑、最輕本刑為3
    年以上有期徒刑以外之罪，於準備程序進行中被告就被訴事
    實為有罪陳述，由法官告知簡式審判程序要旨並聽取其與公
    訴人之意見，經被告同意適用簡式審判程序後，本院亦認無
    不得或不宜改依簡式審判程序進行之處，爰依刑事訴訟法第
    273 條之1 第1 項、第284 條之1 規定裁定進行簡式審判程
    序，合先敘明。
二、上揭事實，業有濫用藥物尿液檢體監管紀錄表暨高雄市立凱
    旋醫院98年3 月20日濫用藥物尿液檢驗報告各1 件在卷可稽
    ，另扣得被告所有第二級毒品甲基安非他命1 包可資憑佐。
    又上開毒品送請鑑定結果確含有第二級毒品甲基安非他命成
    分（驗前淨重1.572 公克、驗後淨重1.567 公克），亦有卷
    附高雄醫學大學附設中和紀念醫院檢驗報告1 份可查，復據
    被告於本院審理中坦認上情不諱，足徵其自白核與事實相符
    ，堪予採信。另查，被告前因施用毒品案件，經裁定送觀察
    、勒戒後，認有繼續施用毒品傾向，遂以裁定令入戒治處所
    施以強制戒治，於95年10月16日執行完畢釋放；又於97年11
    月間再因施用毒品案件，經本院98年度審簡字第1339號判決
    判處有期徒刑5 月確定等情，有台灣高等法院被告前案紀錄
    表1 份附卷可參，足認被告確於前開強制戒治執行完畢釋放
    後、5 年內再犯毒品危害防制條例第10條之施用毒品罪。職
    是，本件事證明確，被告犯行洵堪認定，應依法論科。
三、查甲基安非他命係毒品危害防制條例第2 條第2 項第2 款所
    定第二級毒品，依法不得持有、施用及販賣。核被告甲○○
    所為，係違反毒品危害防制條例第10條第2 項施用第二級毒
    品罪。被告施用甲基安非他命前、後持有甲基安非他命之低
    度行為，應為施用之高度行為所吸收，均不另論罪。又被告
    前因持有毒品、偽造文書、贓物及販賣毒品等案件，各經法
    院判決有罪確定，甫於97年10月18日縮刑期滿執行完畢一節
    ，業如前述，並有台灣高等法院被告前案記錄表1 份在卷足
    憑，是其前受有期徒刑執行完畢後，5 年內故意再犯本件法
    定刑為有期徒刑以上之罪，應論以累犯並依法加重其刑。爰
    審酌被告因施用毒品案件，前經施以觀察、勒戒及強制戒治
    後，仍再實施本件犯行，足見其惡習已深，戒絕毒癮之意志
    不堅，未能體悟施用毒品對自己、家人造成之傷害及社會之
    負擔，自屬可議；惟念其犯後態度良好並能坦承犯行，及施
    用毒品本質上係屬戕害自身健康之行為，尚未直接危害他人
    ，反社會性程度應屬較低等一切情狀，量處如主文所示之刑
    ，並諭知易科罰金折算標準，以資懲儆。此外，扣案第二級
    毒品甲基安非他命1 包（驗前淨重1.572 公克、驗後淨重1.
    567 公克）經檢驗結果呈現第二級毒品甲基安非他命陽性反
    應，已如前述，又因其內殘餘毒品業已無法析離，應將之同
    視為第二級毒品無訛，從而該等物品不問屬於犯人與否，應
    依毒品危害防制條例第18條第1 項前段規定諭知沒收銷燬，
    附此敘明。
據上論斷，應依刑事訴訟法第273 條之1 第1 項、第299 條第1
項前段，毒品危害防制條例第10條第2 項、第18條第1 項前段，
刑法第11條、第47條第1 項、第41條第1 項前段，判決如主文。
中    華    民    國    98    年    6     月    30    日
                  刑事第十庭  法  官    陳明呈
以上正本證明與原本無異。
如不服本判決應於收受送達後10日內向本院提出上訴書狀，並應
敘述具體理由；如未敘述上訴理由者，應於上訴期間屆滿後20日
內向本院補提理由書（均須按他造當事人之人數附繕本）「切勿
逕送上級法院」。
中    華    民    國    98    年    6     月    30    日
                              書記官    張琇晴
附錄本判決論罪科刑之法條：
毒品危害防制條例第十條
施用第一級毒品者，處六月以上五年以下有期徒刑。
施用第二級毒品者，處三年以下有期徒刑。


司法院資訊處製作；財團法人民間司法改革基金會備份。
